# 请教老师，权益法子公司向母公司配股取得的股权，母公司可否计入交易性金融资产

提问人：HermitZhen 时间：2021-06-16 21:28:42
各位老师，A和B是C公司第一、第二大股东，B公司是A公司全资子公司，A对C最终控制，B公司采用权益法核算对C投资。现C对全体股东进行配股，B通过配股取得股权，且计划解禁后立即择机对外出售，请问B公司取得的该部分配股股权可否不计入权益法长期股权投资而直接计入交易性金融资产？

回答人：chenyiwei
1 、由于B是A的全资子公司，是A天然的一致行动人，因此B虽然是第二大股东，但很可能不具有独立的表决权和决策参与权。建议谨慎考虑B是否对C具有重大影响。一般理解，B对C无重大影响，因而应作为金融资产核算的可能性似乎更大。
2 、如果确定B对C具有重大影响的，且配股后仍具有重大影响，则配股后增持的股份仍应采用权益法核算，不能作为金融资产核算，无论其持有意图如何。

提问人：HermitZhen 时间：2021-06-18 21:28:43
感谢陈老师，想再追问一下：如果B考虑交易目的自二级市场自行购入，在符合交易规则的前提下日后卖出获利，是不是说如果B对C有重大影响，那这种情况也是不考虑持有意图，也应该计入权益法长投？

回答人：chenyiwei
是。